Archives du duché de Caderousse
Archives départementales de Vaucluse
- Comptabilité
  - Rentes et pensions
    - Etats de capitaux, quittances de rentes
      - "Capitaux dont la maison de Gramont était chargée, avec la note de leur origine, de leur indication et de leur remboursement" (vers 1698- 1808), 2 E 9/360; Oui
        "Paraphé, coté et inventorié n° 17".
        Par bénéficiaire, indication de l'acte notarié fondateur (depuis 1698 environ), du montant du capital et de la pension, la date du terme de l'échéance, les remboursements (jusque dans les années 1808) avec table finale.
        couvents et maisons religieuses d'Avignon, séminaire, hôpitaux, particuliers d'Avignon, Caderousse, Orange, Bollène, Le Thor, Murs....
      - "Carnet des échéances du duc de Gramont" (1er janvier 1858-décembre 1862), 1858-1862; 2 E 9/361; Oui
        Très peu renseigné.
      - Quittances de rentes constituées payées en 1739-1747, 2 E 9/362
      - Quittances de rentes constituées, 1783-1831; 2 E 9/363
        Fragments de correspondance et quittances, pièces justificatives (certificat de vie), notamment: quittances en pièces liées; classement par bénéficiaire, pour les quittances isolées: communauté de Caderousse, hospice de Roquemaure, Bertolio, Bourdon, Cagniet, Caillet, Chouart, Dautiaux, Demange, Descroix, Emmanuel, Fagot, Gachet, Gervais, d'Hugues, Jaufret, de Lorme, Melon, Patin, de Pracomtal, Reimbold d'Estournel, Thibault, Velon.
    - Procédures
      - Procédure intentée par les héritiers de noble Louis Bagol, docteur en droits, d'Avignon contre Joseph-François Cadard d'Ancézune, en matière d'emprunt, 1688-1705; 2 E 9/364
        Obligation pour emprunt de 1800 livres par Jean-Vincent d'Ancézune reconnue en 1658 (notaire Pierre de Vilario). Actions en commandement de paiement contre Joseph-François Cadard d'Ancézune, héritier, devant le vice-gérent d'Avignon (1688-1705).
        Bagol, Louis (docteur ès droits)
      - Procédures relatives aux dettes et pensions, 1692-1829; 2 E 9/365
        Affaire Lambert; affaire Loury, joaillier à Paris (1791-1816); affaire Messin (1787-an X); affaire de Morainville concernant le remboursement de 27 545 livres dues par André-Joseph-Hippolyte de Gramont à Pierre-Alexandre Le Roy de la Mancellerie de Morainville avec pièces à l'appui (1791-1815); affaire Mounier. Affaire Paris (1790-1808); affaire "Pauvel ou Plowel" relative à une rente appartenant au duc, due par Pauvel fils aîné et Cie (1788-1829); affaire Pelet (1692-1698); affaire Sauvage contenant le fragment d'une procédure devant le Châtelet relative à une créance en faveur de Marie Sauvage, veuve d'Antoine Destouches, ouvrière en garnitures, Paris (1702-1704); affaire Servat-Jauffret; affaire Spinardy-Vinay (1774-an IX); affaire Tourgon (an III); affaire Trémolet (1788-an X); affaire Varene-Barbe; affaire Louis Vassal, marchand, bourgeois de Paris, paroisse Saint-Sulpice (1699-1719); affaire de Vichet (an XI-1808), dossiers pouvant inclure titres, billets, obligations, acquits, correspondance, pièces de procédure.
        Le Roy de la Mancellerie de Morainville, Pierre-Alexandre; Sauvage, Marie (veuve Antoine Destouches); Vassal, Louis (marchand bourgeois de Paris); Destouches, Antoine; Lambert, Michel (marchand de chevaux); Loury, Jean-Charles (joaillier); Messin (bijoutier); Mounier, Gabriel; Paris, Jacques-Christophe; Pauvel; Pelet, Jean; Spinardy, François-André-Joachim; Tourgon, Jean-Antoine; Trémolet, veuve; Barbe, Françoise; Vichet, Marc-Joseph-Alexandre-Bruno; Gouget, Marie-Thérèse (veuve Spinardy); Vinay, Pierre-Marie-Gabriel-Michel; Varene, Etienne-François; Isoard, Anne-Agnès-Gabrielle-Joséphine (veuve Varene); Servat, Jean-Baptiste; Jauffret, Jacques (marchand de tableaux); Rey dit le Roy, Claude; Bonneau, Françoise (veuve Mounier)
      - Procédures relatives à des rentes souscrites par -ou en faveur- les ducs et duchesses de Caderousse et particulièrement remboursement des dettes de Marie-Philippe-Guillaume et d'André-Joseph-Hippolyte de Gramont, 1722-1813; 2 E 9/366
        Affaire Beaufort. Affaire Bénard. Affaire Buisson, comportant titres, obligations, inscriptions hypothécaires, quittances, paiements par Marie-Gabrielle de Sinety, épouse d'André de Gramont.
        Affaire Buisson: obligation en faveur d'Esprit-Marie-Claude-Antoine Buisson l'aîné, marchand drapier à Paris par André-Joseph-Hippolyte de Gramont en janvier 1788 pour emprunt de 20200 livres à rendre dans trois ans; transport de ladite rente par Buisson à Thevart sous la raison Garnier, Danse, Thevart et Cie -1788, juin; opposition sur l'immeuble assigné; procédure devant le bureau de paix du 6e arrondissement de Paris, le tribunal de Paris; transport de la créance par Buisson au profit de Marie-Gabrielle Sinety (an IV); quittance (an V). Affaires Carmejane, Caron, Chassenet, Clerc, Craisson ou Creysson, Crémieux, Crochans-Albert, Donis, Douinet, Duvaure, Faullon, Ferragut, Folard, Forest, Galard.
        Beaufort, Anne-François Grout de; Bénard, Jean-André-Etienne; Buisson, Esprit-Marie-Claude-Antoine (marchand drapier)
      - Procédures relatives aux rentes viagères et pensions, dues particulièrement en remboursement de dettes ou emprunts, 1700-1810; 2 E 9/367
        "Etat des dettes contractées (depuis 1784) par M. de Gramont fils, interdit le 3 juillet 1788"; notes pour les remboursements. Dossiers numérotés, éventuellement notés "terminés et soldés", notamment: n° 5: contrat d'union des créanciers (Sauclières, Girardin, Fabre, Buisson, Coutant et autres) du 1er pluviôse an II; n° 10: créance Van Baerll (ans II-V); n° 12: créance Jean-Baptiste-Sébastien Girardin, huissier, commissaire priseur à Paris (1784-an X); n° 14: créance Fricaud (1788-an V); n° 16: créance Robert-Michel Le Normand (1788-an VI); n° 22: affaire Rambeau (1787-an III); n° 26: affaire Marie-Frédéric-Antoine Darly de Beaulieu (1788-an XII); n° 28: affaire de Brantes (1700-an III); n° 30: affaire Fabre et Girardin (1788-an X) contenant titres, billets, obligations, acquits, correspondance et pièces de procédure.
        Girardin, Jean-Baptiste-Sébastien (huissier, commissaire priseur); Fricaud, Pierre; Le Normand, Robert-Michel; Darly de Beaulieu, Marie-Frédéric-Antoine; Blanc, Pierre de (marquis de Brantes); Fabre, Jean-Baptiste-Guillaume; Van Baerll, Catherine de; Fabre, Antoine
      - Procédures relatives aux pensions, dues particulièrement en remboursement d'emprunts, 1777-1810; 2 E 9/368
        Dossiers numérotés, éventuellement notés "terminés et soldés": n° 31: affaire veuve Deschainées, marchande chapelière de Paris (1788-an X), n° 34: "affaire Fontette et Dorcy" (1777-1809), n° 35: affaire Sageret (ans III-VI), n° 36: affaires Le Sueur et Ducros (1788-1803), n° 39: affaire de Buissy (1788-1810).
        Affaire Fontette-Dorcy: rente viagère assise sur une maison à Ivry en faveur de Jacques Guillaume dit Dorcy, puis Aimé-François-Emmanuel Dorceau Fontette
        Deschainées, veuve (marchande chapelière); Fontette, Aimé-François-Emmanuel-Dorceau; Guillaume dit Dorcy, Jacques; Sageret, Charles-Barnabé (administrateur de théâtre); Le Sueur, Nicolas; Ducros, Joseph-Alexandre; Buissy, Paul-François de
      - "Affaire La Prade": créances sur les associés de la ferme du Tabac pour la fourniture aux troupes du roi, 1720-1752; 2 E 9/369
        Créances de Just-Joseph-François et Jacques-Louis d'Ancézune, duc et marquis de Caderousse, et autres prêteurs, contre Jacques-Robert de La Prade et Jean-Baptiste de Salaville, associés solidaires, "interessés dans les manufactures du Tabac pour les cantines des troupes du roi", état des dûs et reçus, mémoires.
        Reconnaissance par Jacques-Robert de La Prade, contrôleur général du tabac de Paris, Joseph Rey, intéressé dans les affaires du roi, Joseph de Piscatory, écuyer, notamment de dette de 150 000 livres envers Joseph-François d'Ancézune (30 août 1720). Obligation envers le même par Jean-Baptiste de Salaville (7 novembre 1720). Arrestation du sieur de La Prade, débiteur du roi (1721). Poursuites par les créanciers de La Prade.
        Jean-Baptiste de Salaville, conseiller avocat du roi de la capitainerie de Fontainebleau et directeur général des fournitures de tabac dans tout le royaume
        Jacques-Robert de La Prade, écuyer ordinaire du roi en sa grande écurie et directeur général du tabac
        La Prade, Jacques-Robert de (contrôleur général du tabac de Paris); Salaville, Jean-Baptiste de; Compagnie de la fourniture du Tabac de cantine aux troupes du roi
      - "Affaire Mélan": plainte en faux, 1788-1821; 2 E 9/370
        Procédures à Avignon, Nîmes et Paris de Victoire-Adélaïde-Françoise Pastré, veuve de Michel-Louis Mélan, architecte de Louis XVI, bénéficiaire d'une rente viagère constituée en 1788, contre André-Joseph-Hippolyte de Gramont et le sieur Vallon-Villeneuve, ex-receveur des domaines nationaux.
        Arrérages dus au temps de l'émigration et continuation de paiement. Refus de Gramont. Accusation de fausse quittance.
        Pastré, Victoire-Adélaïde-Françoise (veuve Michel-Louis Mélan); Mélan, Michel-Louis (architecte); Vallon-Villeneuve (receveur des domaines nationaux)
- Fiefs et domaines
  - Duché de Caderousse
    D'après 1 B 13*, la seigneurie de Caderousse fut créée en duché par Alexandre VII au profit de Joseph-François-Just de Tournon Cadard d'Ancézune (bulle du 18 septembre 1664). Ce fut le premier des cinq duchés créés: Gadagne (1669), Crillon (1725), Beaumes (1775), Caumont (1789).
    Caderousse (Vaucluse, France)
    - Acquisitions générales
      Inventaire de 1695, t. VII, fol. 32-71, 1er-3e tiroirs.
      Mariages, testaments, achats, donations, cessions, transactions et autres actes justificatifs.
      - Titres
        - Acquisitions du XIIIe siècle
          - Constitution de la seigneurie, 1216-1271; 2 E 9/371
            Inventaire de 1525, t. 1, fol. 72-74, 94-95, "adam" "baccus". Inventaire de 1695, t. 7, fol. 29-39, 1er tiroir, n° 1-12 (lacunes: titres 6, 7, 8, 11)
            1. Inventaire de 1525, t. 1, fol. 72 v°-73, "adam" "b", noté par erreur 1221 pour 1216.
            Inventaire de 1695, t. 7, fol. 29, 1er tiroir, n° 1
            "Coté, paraphé et inventorié n° 91"
            2. Inventaire de 1525, t. 1, fol. 74 "adam" "e"
            Inventaire de 1695, t. 7, fol. 29 v° "1er tiroir n° 2"
            3. Inventaire de 1695, t. 7, fol. 30 "1er tiroir, n° 3". Pièce 2. Inventaire de 1695, t. 7, fol. 30"1er tiroir, n° 3"
            4. pièce 1. Inventaire de 1525, t. 1, fol. 72 "adam" "a"
            Inventaire de 1695, t. 7, fol. 31, 1er tiroir n°4" "coté parmi les titres des péages n° 3"
            4. pièce 2. Inventaire de 1525 "adam" "a".
            Inventaire de 1695, fol. 31 v°, n°4
            5. Inventaire de 1695, t. 7, 32, 1er tiroir, n° 5
            9. Inventaire de 1525, t. 1 "bacus" "a", fol. 94 v°-95 (vidimus 1442) et Inventaire de 1695, t. 7, fol. 34, 1er tiroir n° 9.
            10. Inventaire de 1525, t. 1, "adam" "h", fol. 74 v°-75.
            Inventaire de 1695, t. 7, fol. 36 v°, 1er tiroir, n° 10.
            Notamment: achat par Raimbaud d'Ancézune à Pierre de Caderousse de sa part de la seigneurie dite "villa" de Caderousse, de quinze sols raimondins de censes sur le port de Codolet, de ses droits sur Vallergue, sa part du péage de Lers (juin 1216); achat par Raimbaud d'Ancézune et Pons de Blacos de Gui des Albres de la seizième partie de la seigneurie et juridiction de Caderousse, directes, censes, péages (mars 1223); cession à Raimbaud d'Ancézune par Bertrand-Aimeric de Mondragon de tous ses droits sur Pierre de Caderousse (juillet 1224), avec l'acte du 17 des kalendes d'août 1229; cession en faveur de Raimbaud d'Ancézune par Pons Austraudus de ses droits contre les héritiers de Pierre de Caderousse (juillet 1224); achat par Rambaud d'Ancézune de Latil de Mormoiron de la seizième partie de la seigneurie acquise par ledit Latil de la douzième partie provenant de Pierre de Caderousse, son neveu, de tous ses droits à Codolet et son terroir, fief franc du prieur du Saint-Esprit (février 1228), avec l'acte du 9 des kalendes de février 1226 portant donation par Pierre de Caderousse au monastère de Saint-Pierre de Saint-Saturnin de la douzième partie de la seigneurie de Caderousse; acquisition par Raimbaud d'Ancézune d'Ermytan de Caderousse de la moitié des droits sur Caderousse de son père, Pierre de Caderousse (février 1229); confirmation par Raymond, comte de Toulouse, des privilèges des seigneurs de Caderousse (5 des nones de juillet 1236, vidimus de 1442 de la cour d'Orange); confirmation par le sénéchal du Comtat à Raymond d'Ancézune, en son nom et au nom de Raimbaud, fils et héritier de Guillaume, de l'acquisition de la vingt-quatrième partie de la seigneurie provenant de Guillaume de Caderousse de Vinsobres (17 des kalendes d'avril 1254, bulle); achat par Bertrand et Raymond de Mornas, Raymond Barrière, Raimbaud d'Entraigues, Rostaing Ausel de Pierre de Caderousse d'un quart de la trente-deuxième partie détenue par lui de la seigneurie de Caderousse, avec l'acte de transaction du jeudi après l'octave de Pentecôte 1270 entre Garsende, veuve de Pierre de Caderousse, ses enfants et Pierre de Caderousse, son fils au sujet des biens et droits de l'hérédité du défunt (1271).
            B.M. Avignon Ms 5237 Recueil de pièces sur Orange (XVIe-XVIIIe siècles), fol. 1: vente par Pierre de Caderousse à Raimbaud d'Ancézune de tout ce qu'il possède à Caderousse et Valergue, de sa part du port de Codolet et du péage de Lers (juin 1216, copie).
            - C. Bellon, La coseigneurie de Caderousse, p. 78, 82, 97, et t. II, Annexes, pièce justificative n° 1, p. 441-446: édition de la charte de privilèges accordée aux coseigneurs par Raymond VII de Toulouse (3-4 juillet 1236).
            Sur cet acte de 1236, voir aussi Nicolas Leroy, Une ville et son droit. Avignon du début du XIIe siècle à 1251. Paris, De Boccard, 2008 notamment pp.202 n. 187, 373, n. 227, 532, n. 174.
            - H. Chobaut et V. Laval, "Le consulat seigneurial de l'Isle-en-Venaissin", dans Mémoires de l'Académie de Vaucluse, t. XIII, 1913, pièce justificative II (p.35): "donation" des seigneurs de l'Isle, Caderousse et plusieurs autres villes comme vassaux en faveur de Raymond VII de Toulouse par Frédéric II en décembre 1235 d'après Teulet, Layettes du Trésor des chartes, t. II, p. 301 (Hagueneau, décembre 1235) et pièce justificative n° III (p.36) d'après Huillard-Bréholles, Historia diplomatica Friderici secundi, t. IV, p. 801).
            - C. Bellon, La coseigneurie de Caderousse, p. 151-153 sur la famille Ancell; p. 78-79 sur le "podestat" Pons de Blacos; p. 82 sur Ermytan de Caderousse.
            - Y. Codou, Le village ecclésial en Provence au Moyen Âge, p. 49-54 dans Au Moyen Âge entre Provence et Dauphiné. Archéologie et histoire autour de Lachau en Baronnies. Actes du colloque de Lachau, 25, 26 et 27 septembre 2009. Textes réunis par Michèle Bois. Le Luminaire/Archéo-Drôme, 2013: sur l'acception du terme villa, la configuration du territoire, la politique des comtes de Toulouse au XIIIe siècle.
            - J. Girard, Les Etats du Comtat Venaissin 1906, p. 57: "le fief était divisé en vingt-quatre parties en 1246", d'après A. Moulinier, Histoire de Languedoc t. VII, p. 151 et p. 59: "un pariage existe dès le commencement du XIVe siècle, avec un baile du pape et un baile des coseigneurs".
            - G. de Manteyer, La Provence du Ier au XIIe siècle, p. 443, n.2: Rupert de Caderousse, témoin (1133).
            - Ripert-Monclar, Le cartulaire de Richerenches...: sur des membres de la famille de Caderousse, p. CVIII, n. 4 et n° 5, 22, 34,58,58, 88-89, 174, 190, 201, 231, 258-259, 262.
            Achat de 1216: 12 NUM 52.
            Bulle de 1254: bulle sur repli et lacs de soie bleue d'Alphonse, comte de Poitou et Toulouse, marquis de Provence, diamètre 42 mm. Voir 11 NUM 319. Cat. notice 118.
            bulle en plomb; Ancézune, Raimbaud d'; Caderousse, Pierre de; Blacos, Pons de; Albres, Guy des; Mondragon, Bertrand-Aimeric de; Austraudus, Pons; Mormoiron, Latil de; Caderousse, Ermytan de; Ancézune, Raymond d'; Caderousse, Guillaume de; Mornas, Bertrand de; Mornas, Raymond de; Entraigues, Raimbaud d'; Ancell, Rostaing; Garsende (veuve de Pierre de Caderousse); Alphonse de Poitiers (comte de Toulouse, sénéchal du Venaissin); Valergues (Roquemaure, Gard, France); Lers, péage de (Châteauneuf-du-Pape, Vaucluse, France); Codolet, port de (Codolet, Gard, France)
        - Parts de coseigneurie
          - Part provenant de Pierre Greci, 1310-1319; 2 E 9/372
            Inventaire de 1695, t. 7, fol. 39-42, "1er tiroir n° 13-15". Manque le n° 16.
            Titre 13. Inventaire de 1695, t. VII, fol. 39, 1er tiroir, n° 13
            Titre 14. Inventaire de 1695, t. VII, fol. 39 v°-40, "1er tiroir, n° 14".
            Notamment: cédule appellatoire présentée par Raymonde de Valadun, dame en partie de Caderousse, de l'information réalisée par le juge de Carpentras contre sa juridiction (1310, bulle); achat par Pierre Greci, de Saint-Laurent des Arbres, de Bertrand Lautier, fils de Raymond Lautier, coseigneur de Caderousse, et de Pons Lautier et de leurs soeurs, de leurs droits sur ladite seigneurie (12 juin 1319).
            Inventaire général de Pierre-Esprit Vieux (1695), t. I, fol. 42 v°: Béatrice Grece, fille unique et héritière de Pierre Greci, épousa Guillaume d'Ancézune; puis Dragonnette d'Ancézune épousa Guillaume du Réal, coseigneur de Barbentane; puis, Boniface de Cabassole dit du Réal vendit le tout à Raymond d'Ancézune le 13 juillet 1428 (2 E 9/7).
            C. Bellon, La coseigneurie de Caderousse au Moyen Age, p. 187-190: sur la famille Gresse et p. 150: sur la famille Lautier et la vente de 1319.
            Cédule de 1310: bulle sur repli et lacs de soie ( ?) marron clair, de la cour papale, diamètre 40 mm. Cat. notice 119.
            bulle en plomb; péage; justice; Greci, Pierre (jurisperit); Baladun, Guillaume de; Lautier, Bertrand; Lautier, Raymond; Lautier, Pons; Baladun, Raymonde de
          - Achat par Pierre Greci de droits de péage, d'une île et de censes, 1322; 2 E 9/373
            Inventaire de 1525, t. 1, fol. 75-76, "adam" "i". Inventaire de 1695, t. VII, fol. 40, "1er tiroir, n° 15"
            Achat par Pierre Greci, jurispérit de Saint-Laurent des Arbres, de Guillaume de Baladun, coseigneur de Caderousse, de la douzième partie des droits du péage "des Rivières" tant par deça que par delà le Rhône, de l'île "del Guers", d'une île au port de Codolet, de censes avec leurs directes et de tous autres biens dudit vendeur (2 décembre 1322).
            Rivières, péage et port de (Caderousse, Vaucluse, France); Guers, île del (île du Rhône); Codolet, port de (Codolet, Gard, France); Rhône (Suisse/France; cours d'eau) -- Bords et port
          - Part provenant de la famille Voute, par succession de Delphine Voute, 1368-1404; 2 E 9/374
            Inventaire de 1695, t. VII, fol. 44 v°-47 v°, 2e tiroir "Caderousse, titres généraux, n° 17/1 à 4".
            Delphine Voute, héritière de Raymond Voute et Bernard Guitard, donataire des droits de Douce Castellane, veuve de Raymond Voute, de la part de Raymond Barrière: acquisitions par Raymond Voute de Bernard Corny, coseigneur d'Aubignan, de biens à Caderousse (10 octobre 1376) avec acte d'accord Voute-Barrière (24 mars 1377); compromis relatif à l'héritage de la famille Barrière (16 janvier 1400); testament de Raymond Voute, coseigneur (2 novembre 1404).
            C. Bellon, La coseigneurie de Caderousse au Moyen Age, p. 168-179: sur la famille Barrière.
            Manque le n° 16: achat par Raymond d'Ancézune de biens de Catherine de Rascas (1373) fol. 44.
            Corny, Bertrand (coseigneur d'Aubignan); Clavonis, Jean (drapier); Castellane, Douce; Castellan, Jacques; Guitard, Bernard
          - Transaction entre Delphine Voute et Jean Clavonis, marchand drapier d'Orange, au sujet de l'héritage de Jacques Castellan, frère de Douce Castellane, veuve de Raymond Voute, 25 octobre 1412; 2 E 9/375; rouleau de parchemin.
            Inventaire de 1695, t. VII, fol. 47 v° n° 17-5
          - Testament et succession de Delphine Voute, 1418-1420; 2 E 9/376
            Inventaire de 1695, t. 7, fol. 44 v°-48, "acquisitions générales, 2e tiroir, n° 17/6 à 8".
            Transaction (1418), testament (29 mars 1420), mise en possession de Catherine Teinturière des biens de Delphine Voute (24 avril 1420).
            C. Bellon, La coseigneurie de Caderousse au Moyen Age, p. 214-225, 390: sur la famille Voute, originaire de Saint-Victor-la-Coste.
            Catherine Teinturier épouse 1/ Raymond Voute 2/ Jean Cellerier
            ==> Antoine et André Cellerier
            ==> acquisition en 1503 par Guillaume d'Ancézune + portion de Lucquin Guitard
            Héritage en 1515 de Jean d'Ancézune.
            Voute, Raymond; Voute, Isnard; Teinturière, Catherine; Cellerier, Jean (coseigneur de Caderousse); Voute, Delphine; Castellane, Douce; Guitard, Bernard; Barrière, Raymond
          - Transaction entre Isnard Voute, coseigneur de Caderousse et Catherine Teinturière, veuve de Raymond Voute, frère d'Isnard, épouse en secondes noces de Jean Cellerier, aussi coseigneur, 3 juin 1424; 2 E 9/377; rouleau de parchemin.
            Inventaire de 1695, t. VII, fol. 48, "acquisitions générales, 2e tiroir, n° 17-9"
          - Compromis relatif à l'héritage de Douce Castellane, veuve de Raymond Voute, 19 octobre 1426; 2 E 9/378; rouleau de parchemin.
            Inventaire de 1695, t. VII, fol. 49, "acquisitions générales, 2e tiroir, n° 17-10"
          - Part provenant de Jacquette de Jocon ou Gicon, 1385-1419; 2 E 9/379
            Inventaire de 1695, t. 7, fol. 50 v°-52 "Armoire des titres généraux, 2e tiroir, n° 18/1 à 6".
            Notamment: testament de Jacquette de Jocon, épouse de Raymond Bernard Du Flamen prévoyant des substitutions dans la famille d'Ancézune (1391) et consultations juridiques y relatives; constitution dotale par Fize Canas en faveur de Guillaume Du Flamen (1385); transaction entre Raymond Bernard Du Flamen et Antoine Allemand et Guiote Du Flamen, mariés, relative à l'héritage de feu Raymond Bernard Du Flamen (1419).
            C. Bellon, La coseigneurie de Caderousse au Moyen Age, p. 154-156: sur Jacoba de Jocon ou Gicon, notamment le testament de 1391 et t. I, p. 153-158 et t. II, p. 376: sur la famille de Gicon et ses descendants.
            Jocon, Jacquette de; Du Flamen, Raymond Bernard; Du Flamen, Guillaume; Canas, Fize; Allemand, Antoine (coseigneur de Caderousse)
          - Donation par Raymond d'Ancézune à son neveu Raymond de sa part de la juridiction de Caderousse, du péage du sel et port des Rivières et de la moitié de tous ses autres biens, 4 avril 1410; 2 E 9/380
            Inventaire de 1525, t. 1, fol. 77-78: "adam" "m". Inventaire de 1695, t. VII, fol. 52 v°-53 "Caderousse, 2e tiroir, n° 19".
            Donation, en considération de son mariage avec Catherine de Laudun, fille de François de Laudun, seigneur de Valliguières et de Saint-Hilaire, de sa part de la juridiction de Caderousse, maisons, droits sur le péage du sel et le port des Rivières et la moitié de tous ses autres biens, meubles et immeubles.
            port; péage; Ancézune, Raymond d'; Laudun, Catherine de; Laudun, François de; Rivières, péage et port de (Caderousse, Vaucluse, France)
          - Part provenant de la famille Fabri ou Faure, 1415; 2 E 9/381; rouleau de parchemin, bulle.
            Inventaire de 1525, t. 1, fol. 78 "Adam" "n". Inventaire de 1695, t. VII, fol. 53 "Caderousse, 2e tiroir, n° 20".
            Achat par noble Roland Faure de la part de seigneurie de Guillaume Garini, tenue à fief franc du pape (25 mars 1415, bulle).
            C. Bellon, La coseigneurie de Caderousse au Moyen Age, p. 166-168: sur les familles de Carsan et Faure.